【裁判字號】    97,訴,1567
【裁判日期】    971030
【裁判案由】    違反毒品危害防制條例
【裁判全文】
臺灣臺南地方法院刑事判決              97年度訴字第1567號
公  訴  人  臺灣臺南地方法院檢察署檢察官
被      告  甲○○
上列被告因違反毒品危害防制條例案件，經檢察官提起公訴（97
年度毒偵字第2300號），被告於本院行準備程序中就被訴犯罪事
實為有罪之陳述，本院合議庭裁定由受命法官獨任行簡式審判程
序，判決如下：
    主  文
甲○○施用第一級毒品，累犯，處有期徒刑拾月；又施用第二級
毒品，累犯，處有期徒刑肆月。應執行有期徒刑壹年。
    事實及理由
一、犯罪事實：甲○○曾因違反毒品危害防制條例案件，經本院
    以88年度毒聲字第2882號裁定送勒戒處所觀察、勒戒後，認
    有繼續施用毒品之傾向，經本院以88年度毒聲字第3148號裁
    定令入戒治處所施以強制戒治，至民國90年 5月23日戒治期
    滿，翌日（即同年月24日）釋放。惟甲○○並未戒除毒癮，
    於上開強制戒治執行完畢釋放後 5年內，再次施用毒品，經
    本院再次裁定令入戒治處所施以強制戒治，至92年3月7日停
    止戒治付保護管束，至同年 6月14日保護管束期滿視為執行
    完畢；另刑罰部分則經本院以91年度訴字第 925號判決判處
    有期徒刑10月確定。而甲○○於92年6、7月間再度施用第一
    、二級毒品，經本院以92年度訴字第1090號判處有期徒刑 1
    年 4月確定，經與先前判決確定之有期徒刑10月接續執行，
    至94年8月12日假釋付保護管束，至同年9月13日保護管束期
    滿視為執行完畢。然甲○○又再次施用毒品，經本院以95年
    度訴字第403號判決判處有期徒刑1年確定，嗣經減刑為有期
    徒刑6月，服刑至96年7月16日徒刑執行完畢出監。詎甲○○
    仍未戒除毒癮，竟於前開施用毒品案件經追訴處罰後 5年內
    ，另基於施用第一級毒品海洛因、第二級毒品甲基安非他命
    之犯意，於97年 7月25日晚間11時許，在其位於臺南市○區
    ○○○路2之2號住處，以將海洛因摻水置於針筒內注射入體
    內之方式，施用第一級毒品海洛因一次，另將甲基安非他命
    置於玻璃球內，以燒烤後吸食煙霧之方式，施用第二級毒品
    甲基安非他命 1次。嗣於97年7月26日晚間7時許，經警通知
    其到案說明其受讓毒品而施用之經過，員警經其同意對其採
    尿送驗，在其尿液中驗出嗎啡及甲基安非他命陽性反應而查
    知上情。案經臺南縣警察局佳里分局報請臺灣臺南地方法院
    檢察署檢察官偵查起訴。
二、前項犯罪事實，有下列事證足資證明：
  (一)被告甲○○於警詢及本院審理中所為之自白。
  (二)卷附臺南縣警察局佳里分局偵辦「毒品」案件尿液送驗對照
    表、正修科技大學超微量研究科技中心97年 8月12日出具之
    報告編號：R00-0000-000號檢驗報告各 1份（見警卷第13至
    14頁）。
三、按人體施用安非他命後，主要代謝物中有未改變型態之安非
    他命，而無甲基安非他命；而人體施用甲基安非他命後，在
    主要代謝物中未改變型態之甲基安非他命佔施用劑量達43％
    ，而安非他命則約為 5％；又安非他命在國內取得不易，施
    用情形較少，尿液檢驗結果係以甲基安非他命陽性者佔大部
    分，此有法務部調查局93年5月4日調科壹字第 09362413980
    號函可資查考。查檢察官起訴意旨，雖認被告係施用安非他
    命，惟其尿液經警採集送驗結果，驗出甲基安非他命陽性反
    應，此有前引正修科技大學超微量研究科技中心97年 8月12
    日出具之檢驗報告在卷可參。揆諸前揭說明，應認被告所施
    用者為甲基安非他命，並非安非他命，是公訴人此部分犯罪
    事實，顯屬誤載，應予更正。
四、論罪科刑：按海洛因、甲基安非他命分別為毒品危害防制條
    例第2條第2項第1款、第2款所定之第一、二級毒品，不得非
    法持有、施用。又被告曾因施用毒品案件，有前述犯罪事實
    欄所載經觀察、勒戒、強制戒治暨受刑之宣告之紀錄，有臺
    灣高等法院被告全國前案紀錄表在卷可稽，其於強制戒治處
    分執行完畢釋放後 5年內曾因施用毒品經法院判處罪刑確定
    ，揆諸最高法院95年5月9日95年度第 7次刑事庭會議決議意
    旨，被告本次施用毒品犯行仍應依法追訴處罰。是核被告施
    用海洛因、甲基安非他命之行為，所為係犯毒品危害防制條
    例第10條第1項之施用第一級毒品罪及同條第2項之施用第二
    級毒品罪。被告施用第一級毒品海洛因、第二級毒品甲基安
    非他命時持有海洛因、甲基安非他命之低度行為，為其施用
    之高度行為所吸收，不另論罪。另被告有前述犯罪事實欄所
    載之有期徒刑執行完畢紀錄，有臺灣高等法院被告前案紀錄
    表在卷可按，其於前開有期徒刑之執行完畢後 5年內，故意
    再犯本案有期徒刑以上之施用第一級毒品、施用第二級毒品
    罪，俱為累犯，應均依刑法第47條第 1項之規定加重其刑。
    爰審酌第一級毒品海洛因、第二級毒品甲基安非他命戕害身
    心，而被告前因施用毒品經送觀察、勒戒、強制戒治處分以
    及多次刑之執行後，猶不思戒絕革除惡習，再次施用第一、
    二級毒品，顯未因前所受觀察、勒戒、強制戒治處分暨刑之
    執行而記取教訓，惟其施用毒品所生危害，實以自戕身心健
    康為主，對於他人生命、身體、財產等法益，尚無明顯而重
    大之實害，兼衡其犯罪後坦承犯行等一切情狀，量處如主文
    所示之刑，並定其應執行之刑，以示懲儆。
五、據上論斷，應依刑事訴訟法第299條第1項前段、第273條之1
    第1項、第310條之 2、第454條第1項，毒品危害防制條例第
    10條第1項、第2項，刑法第11條前段、第47條第 1項、第51
    條第5款，判決如主文。
六、如不服本判決，應於收受本判決後10日內向本院提出上訴書
    狀，並應敘述具體理由。如未敘述上訴理由者，應於上訴期
    間屆滿後20日內向本院補提理由書狀。
本案經檢察官乙○○到庭執行職務。
中    華    民    國    97    年    10    月    30    日
                  刑事第八庭    法  官  周紹武
以上正本證明與原本無異。
如不服本判決應於收受本判決後10日內向本院提出上訴書狀，並
應敘述具體理由。其未敘述上訴理由者，應於上訴期間屆滿後20
日內向本院補提理由書狀（均須按他造當事人之人數附繕本）「
切勿逕送上級法院」。
                                書記官  徐晨芳
中    華    民    國    97    年    10    月    30    日
附錄本案論罪科刑法條全文：
毒品危害防制條例第10條
施用第一級毒品者，處 6 月以上 5 年以下有期徒刑。
施用第二級毒品者，處 3 年以下有期徒刑。


司法院資訊處製作；財團法人民間司法改革基金會備份。
